【裁判字號】    97,訴,103
【裁判日期】    970331
【裁判案由】    公共危險
【裁判全文】
臺灣嘉義地方法院刑事判決        九十七年度訴字第一○三號
公  訴  人  臺灣嘉義地方法院檢察署檢察官
被      告  甲○○
                    生）
                    號
上列被告因公共危險案件，經檢察官提起公訴（九十七年度選偵
字第二號），因被告於本院準備程序中就被訴事實為有罪之陳述
，經本院合議庭裁定由受命法官獨任以簡式審判程序審理判決如
下：
    主  文
甲○○放火燒燬他人所有之廣告看板，致生公共危險，處有期徒
刑壹年貳月。緩刑參年，並應於本判決確定後壹年內向指定之公
益團體、地方自治團體或社區提供壹佰小時之義務勞務；緩刑期
間付保護管束。打火機壹個沒收。
    事  實
一、甲○○於民國九十六年十二月十六日凌晨四時二十分許，駕
    駛車牌號碼Ｊ七－二三一九號自用小客車，行經嘉義縣番路
    鄉○○村○○○○○路四十九點六公里處時，見第七屆立法
    委員選舉候選人乙○○於該處設立之大型塑膠帆布廣告看板
    ，內容有「嘉義出好茶，世界第一等，乙○○關心嘉義茶農
    」等字樣，甲○○因黨籍與政黨理念不同，竟基於放火燒燬
    他人所有物之犯意，以隨身攜帶之打火機點燃看板之塑膠帆
    布引發火災，並因此延燒內層由阿里山咖啡生產合作社所豎
    立之「阿里山咖啡」廣告看板，且致生公共危險。嗣於同日
    凌晨四時三十八分許，鄭莠庭行經該處時見該廣告看板起火
    燃燒，擔心火勢延燒引發森林大火，旋即撥打行動電話報警
    處理，經警調閱相關監視錄影畫面過濾，始循線查獲，並扣
    得甲○○所有，供作案用之打火機一個。
二、案經乙○○、阿里山咖啡生產合作社代表人陳良嘉訴由嘉義
    縣警察局中埔分局報告臺灣嘉義地方法院檢察署檢察官偵查
    起訴。
    理  由
一、本件係經被告甲○○於本院準備程序中就被訴事實為有罪之
    陳述，經本院合議庭裁定由受命法官獨任以簡式審判程序加
    以審理，則依據刑事訴訟法第二百七十三條之二、同法第一
    百五十九條第二項之規定，不適用傳聞法則有關限制證據能
    力之相關規定，合先敘明。
二、上揭犯罪事實，業據被告於警詢、偵查及本院審理時均坦白
    承認，核與證人李依姍、陳良嘉、鄭莠庭、顏睿志等人於警
    詢時指訴之情節相符，並有案發現場照片五張、乙○○「關
    心嘉義茶農」廣告看板之原始照片、「阿里山咖啡」廣告看
    板之原始照片各一張附卷可稽，及打火機一個扣案可憑，足
    徵被告自白確與事實相符，堪以採信。又查被告以隨身攜帶
    之打火機點燃上開看板之塑膠帆布隨即引發火災，並因此延
    燒內層由阿里山咖啡生產合作社所豎立之「阿里山咖啡」廣
    告看板，足見火勢延燒快速猛烈，且該廣告看板係緊鄰公眾
    通行之馬路，又有其他廣告看板並立該處，旁邊亦長有野草
    及茶園，倘風勢稍大，亟可能因此延燒其他物品，且造成公
    眾往來之危險，被告所為顯已致生公共危險無疑。綜上，本
    件事證明確，被告犯行洵堪認定。
三、按放火燒燬住宅等以外之物品，致生公共危險罪，雖同時侵
    害私人財產法益，但仍以保護社會公安法益為重，況放火行
    為原含有毀損性質，而放火燒燬自己所有布質摺疊沙發後，
    若同時延燒自己所有宅內其他傢俱、日常生活用品，該延燒
    部分之物品，自應包括在同一放火行為內，不另成立刑法第
    一百七十五條第三項之失火罪（最高法院八十七年度臺非字
    第二六九號刑事判決可資參酌）。是核被告所為，係犯刑法
    第一百七十五條第一項之放火燒燬他人所有之廣告看板致生
    公共危險罪。其放火燒燬告訴人乙○○設立之廣告看板時，
    固再延燒內層由阿里山咖啡生產合作社所豎立之「阿里山咖
    啡」廣告看板，導致上開廣告看板均燒燬，且致生公共危險
    ，然揆諸上開說明，亦應僅成立一放火燒燬他人所有之廣告
    看板致生公共危險罪。爰審酌被告僅因政治理念不同，即率
    然以打火機縱火燒燬他人廣告看板，致生公共危險之犯罪動
    機、目的、手段、所生危害，兼衡被告之素行、智識程度，
    暨被告犯後業已分別與上開被害人達成和解，有和解書二份
    在卷可參，且坦承犯行之態度等一切情狀，量處如主文所示
    之刑。扣案之打火機一個，係被告所有，且係供犯本件所用
    之物，業據被告供承在卷，應依刑法第三十八條第一項第二
    款之規定宣告沒收。
四、查被告未曾因故意犯罪受有期徒刑以上刑之宣告，此有臺灣
    高等法院被告前案紀錄表一份存卷可考，其因一時失慮，偶
    罹刑典，且犯後坦承犯行，已與上開被害人達成和解，被害
    人亦表示原諒、不追究被告之責任，有上開和解書二份可查
    ，堪認被告經此偵查、審判之教訓，自當知所警惕，信無再
    犯之虞，本院認所宣告之刑以暫不執行為適當，依刑法第七
    十四條第一項第一款規定併予宣告緩刑三年，並依刑法第七
    十四條第二項第五款規定命被告應於本判決確定之日起一年
    內向指定之公益團體、地方自治團體或社區提供一百小時之
    義務勞務（公益團體、地方自治團體或社區提供義務勞務，
    屬執行之問題，應由執行檢察官斟酌全案情節及各公益團體
    、地方自治團體或社區之需求指定）。又受緩刑之宣告而有
    刑法第七十四條第二項第五款所定事項者，應於緩刑期間付
    保護管束，為刑法第九十三條第一項第二款所明定，爰依法
    併為緩刑期間付保護管束之諭知。
五、據上論斷，應依刑事訴訟法第二百七十三條之一第一項、第
    二百九十九條第一項前段，刑法第一百七十五條第一項，第
    七十四條第一項第一款、第二項第五款、第九十三條第一項
    第二款、第三十八條第一項第二款，判決如主文。
本案經檢察官徐鈺婷到庭執行職務。
中    華    民    國  九十七  年    三    月  三十一  日
                  刑事第四庭  法  官  吳育霖
上列正本證明與原本無異。
如不服本判決，應於判決送達後十日內向本院提出上訴狀，上訴
書狀依法應敘述具體理由，如未敘述具體理由者，應於上訴期間
屆滿後二十日內補提理由書於本院（均應附繕本）。告訴人或被
害人如對於本判決不服者，應具備理由請求檢察官上訴，其上訴
期間之計算係以檢察官收受判決正本之日期為準。
中    華    民    國  九十七  年    三    月  三十一  日
                              書記官  林美芳
附錄本判決論罪之法條：
中華民國刑法第一百七十五條（放火燒燬住宅等以外之物罪）
放火燒燬前二條以外之他人所有物，致生公共危險者，處一年以
上七年以下有期徒刑。
放火燒燬前二條以外之自己所有物，致生公共危險者，處三年以
下有期徒刑。
失火燒燬前二條以外之物，致生公共危險者，處拘役或三百元以
下罰金。


司法院資訊處製作；財團法人民間司法改革基金會備份。
